臺灣高等法院刑事裁定
108年度上訴字第1400號
聲  請  人  
即  被  告  張晉維



指定辯護人  本院公設辯護人郭書益
上列聲請人即被告因誣告等案件，聲請發還扣押物，本院裁定如
下：
    主  文
聲請駁回。
    理  由
一、本件聲請意旨略以：本院108年度上訴字第1400號聲請人即
    被告（下稱聲請人）張晉維誣告等案件，於民國110年8月16
    日宣判，該案判決諭知沒收之物品為附表一（本案判決附表
    二）所示之分期償還和解書，原審判決（107年度訴緝字第3
    5號）附表四、五所示之扣案物品均未諭知沒收，爰請求發
    還等語。
二、按可為證據或得沒收之物，得扣押之；扣押物若無留存之必
    要者，不待案件終結，應以法院之裁定或檢察官命令發還之
    ；扣押物未經諭知沒收者，應即發還，但上訴期間內或上訴
    中遇有必要情形，得繼續扣押之，刑事訴訟法第133 條第 1
    項、第142 條第1 項、第317 條分別定有明文。又刑事訴訟
    法第142 條第2 項規定，扣押物因所有人、持有人或保管人
    之請求，得命其負保管之責，暫行發還。是得聲請發還者，
    以經扣押之物為限，其聲請人亦限於扣押物之所有人、持有
    人或保管人。而扣押物除宣告沒收之物外，應發還於權利人
    ，所謂權利人即扣押物之應受發還人，固指扣押物之所有人
    ，及扣押時所取自之該物持有人，或保管人而言；此於所有
    人與持有人或保管人相競合之情形，固無不同，但所有人與
    持有人或保管人分屬不同一人時，則應發還其所有人。
三、經查，
　㈠聲請人與共同被告張誌恩、何儒勳、王國洲、陳志偉等人分
    別係址設新北市○○區○○路000號1、2樓方陣國際資產管理有
    限公司（下稱方陣公司）之副理、債務催收人員，此已據聲
    請人、張誌恩、何儒勳、王國洲、陳志偉陳明在卷（100年
    度偵字第25306號卷四第190頁，本院卷二第15至18、32、34
    、35頁），聲請人與張誌恩等人向方陣公司受託催討之債務
    人催討債務過程中因涉嫌妨害居住自由、強制、毀損等犯行
    ，⒈新北市政府警察局刑事警察大隊員警持向原審法院核發
    之搜索票於100年9月15日下午1時許至上址方陣公司1、2樓
    執行搜索、同日下午2時許至新北市○○區○○路00巷0弄00號1
    樓陳志偉居住處所及地下1樓執行搜索，及同日中午12時30
    分許在新北市中和區員山路、民安路口拘提何儒勳、王國洲
    2人，對2人及所駕駛乘坐之車輛執行搜索，分別查扣⑴原審
    判決附表四（即附表二）編號4、6至17、20、21、25至47、
    原審判決附表五（即附表三）編號1、18至21、36、40至648
    所示之物，⑵原審判決附表五（即附表三）編號29至35所示
    之物，⑶原審判決附表四（即附表二）編號5、原審判決附表
    五（即附表三）編號22至24、37至39所示之物；⒉新北市政
    府警察局新店分局員警持向原審法院核發之搜索票於100年1
    1月9日中午12時許至上址方陣公司1、2樓執行搜索，查扣原
    審判決附表四（即附表二）編號1至3、18、19、22至24、原
    審判決附表五（即附表三）編號2至17、25至28所示之物等
    情，此有臺灣板橋地方檢察署（現改制為臺灣新北地方檢察
    署）檢察官核發之拘票、原審核發之搜索票、新北市政府警
    察局刑事警察大隊搜索扣押筆錄、扣押物品目錄表、新北市
    政府警察局新店分局搜索扣押筆錄、扣押物品目錄表在卷足
    稽（25306偵卷一第8、9、13至14頁反面、50至61、66至84
    頁，100年度偵字第30023號卷一第45至54頁之1、347至350
    頁）。
　㈡前揭原審判決附表四、五（即附表二、三）所示扣案物，雖
    然原審判決附表四編號6、原審判決附表五編號40至85所示
    之扣案物，新北市政府警察局刑事警察大隊扣押物品目錄表
    之「所有人/持有人/保管人」欄位是登載聲請人之姓名，惟
    聲請人供稱均屬方陣公司所有（本院卷八第164、369至372
    頁），王國洲、方陣公司電銷人員盧淑萍、陳萱妮、法務趙
    大鈞亦證稱警方於100年9月15日至方陣公司執行搜索查扣之
    物品均是方陣公司所有（25306偵卷一第24頁反面、42頁反
    面、47、551至552頁），審酌原審判決附表四、五所示之委
    任書、債務委任資料、客戶資料、客戶名單、教戰守則、電
    腦設備、錄影機、手機、存款簿、空白清償證明書、白板、
    公文夾、方陣公司作業流程、員工工作守則、業績表、方陣
    公司事務章、客戶印章、方陣公司預定負責人張新忠相關資
    料、球棒等扣案物，除球棒外，顯然與經營債務催收業務有
    關，是聲請人等人供述前揭扣案之物品均為方陣公司所有一
    節，應可採信。而方陣公司登記負責人，除於101年8月6日
    王國洲簽署將方陣公司資本總額新臺幣（下同）600萬元轉
    讓與聲請人之同意書，並於101年8月8日完成負責人變更登
    記，復於101年8月10日聲請人又簽署將方陣公司資本總額60
    0萬元轉讓與王國洲之同意書，於101年8月13日向新北市政
    府申請負責人變更登記而經准予登記，迄今方陣公司登記負
    責人為王國洲，此有方陣公司變更登記表、方陣公司股東同
    意書、新北市政府101年8月14日北府經登字第1015050947號
    函、財政部北區國稅局107年3月28日北區國稅新莊銷審字第
    1073608178號函（本院卷五第49至58、67、68頁）、方陣公
    司商工登記公示資料查詢服務（本院卷八第139、140頁）可
    稽，可知聲請人非方陣公司之代表人，此外，卷內無方陣公
    司委託聲請人代理方陣公司向本院聲請發還原審判決附表四
    、五所示各扣案物之相關證明文件，聲請人復未提出相關委
    任狀，由於原審判決附表四、五所示扣案物之所有人為方陣
    公司，聲請人非應受發還人，且未受方陣公司委任，亦無權
    代表或代理方陣公司聲請發還原審判決附表四、五所示扣案
    物，是聲請人具狀向本院發還原審判決附表四、五所示扣案
    物，及於110年9月13日本院訊問程序，向本院聲請將原審判
    決附表四、五所示扣案物發還於方陣公司，均於法無據，其
    無權利請求發還，是本院認不應准許，應予駁回。
四、據上論斷，依刑事訴訟法第220條，裁定如主文。
中　　華　　民　　國　　110 　年　　9 　　月　　15　　日
                  刑事第十庭    審判長法　官 林婷立 
                                      法　官 吳麗英
                                      法　官 呂煜仁
以上正本證明與原本無異。
如不服本裁定，應於收受送達後五日內向本院提出抗告狀(須附
繕本)。
                                      書記官 李文傑
中　　華　　民　　國　　110 　年　　9 　　月　　15　　日
附表一：本院108年度上訴1400號判決附表二所示沒收之物
編號 犯罪事實 沒收物品名稱 債務人/連帶保證人 備註 1 事實欄一㈢ 分期償還和解書 （吳富崇） 債務人欄：吳富崇 連帶保證人欄：王瑞里 日期：100年3月8日 原審判決附表四編號12 扣押物編號100保6998  2 事實欄一㈦ 分期償還和解書 （曾致遠，更名前為曾嘉增） 債務人欄：曾嘉增 連帶保證人欄：吳春金 日期：100年3月11日 原審判決附表五編號431 100保6998 3 事實欄一 分期償還和解書 （謝忠興2份） 債務人欄：謝忠興 連帶保證人欄：空白 日期：100年6月3日 第1份日期空白 原審判決附表四編號15 100保6998 4 事實欄一 分期償還和解書 （黃正權） 債務人欄：黃正權 連帶保證人欄：黃雅柔 日期：100年7月7日 原審判決附表四編號11 100保6998 5 事實欄一 分期償還和解書 （阮渝淵） 債務人欄：阮渝淵 連帶保證人欄：阮徵政 日期：100年8月8日 原審判決附表四編號5 100保6998 6 事實欄一 分期償還和解書 （李家浚第1份） 債務人欄：李明俊 連帶保證人欄：姚文雄 日期：100年9月24日 原審判決附表三編號1 100保8030 7 事實欄一 分期償還和解書 （李家浚第2份） 債務人欄：李家浚 連帶保證人欄：劉俊義 日期：100年10月8日 原審判決附表三編號2 100保8030 8 事實欄一 分期償還和解書 （許國裕） 債務人欄：許國裕 連帶保證人欄：空白 日期：100年10月5日 原審判決附表三編號3 100保8030 9 事實欄一 分期償還和解書 (余衍、賴筱彌） 債務人欄： 余衍、賴筱彌 連帶保證人欄：余慶 日期：100年11月1日 原審判決附表四編號1 100保8030 10 事實欄一 分期償還和解書 （陳金煙） 債務人欄：陳金煙 連帶保證人欄：空白 日期：100年11月3日 原審判決附表四編號2 100保8030 11 事實欄一 分期償還和解書 （李宗霖、黃于娟） 債務人欄： 李宗霖、黃于娟 連帶保證人欄：空白 日期：100年11月5日 100保8030 

附表二：原審107年度訴緝字第35號判決附表四
編號 物品名稱 持有人/ 扣押地點 備註 1 委任書（債務人：余衍、賴筱彌）1 件 王國洲/新北市○○區○○街000號1 樓 扣押物編號100保8030 2 委任書（債務人：陳金煙）1 件 同上 同上 3 委任書（債務人：方國正、柯彥行）1 件 同上 同上 4 委任書4 份債務人 1.鄭永崧、楊沅璋 2.張阿田 3.楊開滿 4.朱德盛 盧淑萍/新北市○○區○○街000號1 、2 樓 扣押物編號100保6992 5 李振滄委任書（債務人：阮渝淵）1 件 何儒勳/新北市中和區員山路安民街口 扣押物編號100保6991 6 聯展電機實業有限公司委任書（債務人：李瓊妹）1 件 張晉維/新北市○○區○○街000號1 、2 樓 扣押物編號100保6998 7 委任書（債務人侯信全、張瑞芳，編號：001240 ） 及附件資料各1 份 王國洲/新北市○○區○○街000號1、2樓 扣押物編號100保6998 原扣案物記載為涉案資料2 箱 8 委任書（債務人王志龍，編號：001302）及附件資料各1 份 同上 同上 9 委任書（債務人施壬志、王端鏗，編號：001303 ） 及附件資料各1 份 同上 同上 10 委任書（債務人侯信全、廖國順、張瑞芳）及附件資料各1 份 同上 同上 11 委任書（債務人黃正權，編號：001311）及附件資料各1 份 同上 同上 12 委任書（債務人吳富崇）及附件資料各1 份 同上 同上 13 委任書（債務人大欣優食品公司、蔡明圍）及附件資料各1 份 同上 同上 14 委任書（債務人洪秋准）及附件資料各1 份 同上 同上 15 債務人謝忠興附件資料各1 份 同上 同上 16 教戰守則2 件 林曉菁/新北市○○區○○街000號1 樓 扣押物編號100保6990 17 客戶資料1 份 同上 同上 18 方陣公司教戰守則及資料1 件 王國洲/新北市○○區○○街000號1、2樓 扣押物編號100保3080  19 報紙應徵人員簡報資料1 件 同上 同上 20 電子產品（SONY DV）1 臺 王國洲/新北市○○區○○街000號2 樓 同上 21 電子產品（微型攝影機）1 臺 同上 同上 22 國泰世華存款簿（帳號：000-00-000000-0 ）1 本 同上 同上 23 筆記本1 本 同上 同上 24 空白清償證明書10 張 同上 同上 25 公式（事）白板1 個 王國洲/新北市○○區○○街000號1、2樓 扣押物編號100保6998 26 電腦（含鍵盤、螢幕、滑鼠）1 臺 同上 同上 27 電子產品（行動電話）5 支 同上 同上 28 教戰手冊1 包 同上 同上 29 印章（公司事務章）3個 同上 同上 30 印章（客戶私章1 包）1個 同上 同上 31 客戶資料1 疊 盧淑萍/新北市○○區○○街000號1 、2 樓 扣押物編號100保6992 32 方陣公司作業流程1 件 同上 同上 33 方陣公司工作守則1 本 同上 同上 34 業績表1 本 同上 同上 35 電銷人員案件紀錄表1-12月1 件 同上 同上 36 公司教戰守則1 份 陳萱鈮/新北市○○區○○街000號1 、2 樓 扣押物編號100保6993 37 客戶資料1 件 同上 同上 38 工作守則（教戰守則）3 張 王玉英/新北市○○區○○街000號1 、2 樓 扣押物編號100保6994 39 客戶名單2 張 同上 同上 40 客戶資料1 疊 同上 同上 41 電腦設備（筆記型電腦）4 臺 王姿婷/新北市○○區○○街000號1 、2 樓 扣押物編號100保6996 42 印章16個 同上 同上 43 工作守則1 份 同上 同上 44 方陣作業流程等資料各1 份 同上 同上 45 方陣公司作業流程附件資料各1 份 同上 同上 46 方陣國際管理顧問有限公司預定負責人張新忠相關資料各1 份 同上 同上 47 合作金庫銀行新泰分行存摺影本（戶名：方陣國際資產管理有限公司）一份 同上 同上 

附表三：原審107年度訴緝字第35號判決附表五
編號 物品名稱 持有人/ 扣押地點 備註 1 債務委任資料1 疊 王姿婷/新北市○○區○○街000號1 、2 樓 扣押物編號100保6996 2 委任書（債務人：魏淑雯）2 件 王國洲/新北市○○區○○街000號1 樓 扣押物編號100保8030 3 委任書（債務人：蘇柏勳）1 件 同上 同上 4 許家榮切結書1 件 同上 同上 5 林昌衛和解書1 件 同上 同上 6 陳國源和解書1 件 同上 同上 7 委任書（債務人：徐樹蘭）1 件 同上 同上 8 委任書（債務人：江朝旺）1 件 同上 同上 9 小亞實業有限公司委任書（債務人：戴志龍）1 件 同上 同上 10 育璽實業委任書（債務人：杜世方）1 件 同上 同上 11 瓅煒玻璃有限公司委任書（債務人：林永樂、林俐君）1 件 同上 同上 12 能騏企業股份有限公司委任書（債務人：謝禎修）1 件 同上 同上 13 凌群電機有限公司委任書（債務人：陳永錚）1 件 同上 同上 14 鋐岡企業有限公司委任書（債務人：蔣炳陽）1 件 同上 同上 15 連翊傑和解書1 件 同上 同上 16 李明俊和解書2 件 同上 同上 17 黃淑娟和解書1 件 同上 同上 18 票據（台支以外）（第一銀行支票）9 張 (發票人張秀琴、鍾玉燕） 王國洲/新北市○○區○○街000號1 、2樓 扣押物編號100保6998 19 票據（台支以外）（彰化銀行支票）9 張 （發票人鍾玉燕） 同上 同上 20 票據（台支以外）（本票）25張 （發票人林欣怡、鍾世雅） 同上 同上 21 票據（台支以外）（第一銀行空白支票）2 張 （發票人鍾世雅、鍾玉燕） 同上 同上 22 鋁棒2 支 同上 同上 23 電子產品（手機）號碼：0000000000○件 同上 同上 24 電子產品（手機）號碼：0000000000○件 同上 同上 25 電子產品（ANYCALL）手機 陳志偉/新北市○○區○○路000號2 樓 扣押物編號100保8031 26 戶籍謄本申辦委託書（受託人：陳志偉） 同上 同上 27 李惠蘭委託方陣處理債權委託書（債務人：李沅澤） 同上 同上 28 高連貴債權委託書（債務人：林明庚、劉淑娟） 同上 同上 29 票據（台支以外）（商業本票）11張 （發票人張凱傑） 陳志偉/新北市○○區○○路00巷0弄00 號1樓 扣押物編號100保6995 30 票據（台支以外）（商業本票）22張 （發票人張凱傑） 同上 同上 31 劉志成債務委任資料（債務人：董素芳、董正男1 份 同上 同上 32 泰興企業有限公司債務委任資料（債務人：劉順添）1 份 同上 同上 33 借據、保管條（債務人：張凱傑）3 張 同上 同上 34 電子產品（G- PLUS 行動電話）號碼：0000000000○支 同上 同上 35 棒球棒1 支 同上 同上 36 委託債務資料9 份 債務人： 1.曾鳳民、曾錫欽 2.秦文斌 3.李國棟 4.王永宗 5.熊子傑、翁其正、徐財豪 6.余國強、王美玉 7.朱添裕 8.韋志崢 9.彭進 林曉菁/新北市○○區○○街000號1 樓 扣押物編號100保6990 37 電子產品（手機）號碼：0000000000 ○支 何儒勳/新北市中和區員山路安民街口 扣押物編號100保6991 38 電子產品（手機）號碼：0000000000 ○支 同上 同上 39 電子產品（手機）號碼：0000000000 ○支 同上 同上 40 林喜美委託書（債務人：呂順龍）1 件及支票等債權憑證 張晉維/新北市○○區○○街000號1 、2 樓 扣押物編號100保6997 41 林建成委託書（債務人：林明佳）1 件及支票等債權憑證 同上 同上 42 賴國柱委任書（債務人：葉耀宗）1 件及支票等債權憑證 同上 同上 43 鄭榕德委任書（債務人：周建昌）1 件及借據等債權憑證 同上 同上 44 黃富美委任書（債務人：蕭田）1 件及支票等債權憑證 同上 同上 45 偉博工業有限公司委任書（債務人：鄔建國、周世賢）1 件及支票等債權憑證 同上 同上 46 林錦榮委任書（債務人：林英美、李滬川）1件及判決等債權憑證 同上 同上 47 同泰鋼鐵委任書（債務人：鄭敏貞）1 件及支票等債權憑證 同上 同上 48 曲承正委任書（債務人：費敬禹【元名】、費津譁、張琇惠）1 件及支票等債權憑證 同上 同上 49 吳忠雄委任書（債務人：殷雪霞）1 件及本票等債權憑證 同上 同上 50 林建成委任書（債務人：陳素珠）1 件及借據等債權憑證 同上 同上 51 仕豐針織有限公司委任書（債務人：陳雪貞）1 件及支票等債權憑證 同上 同上 52 林麗英委任書（債務人：胡維光）1 件及支票等債權憑證 同上 同上 53 王楷文委任書（債務人：盧玉珠）1 件及裁定等債權憑證 同上 同上 54 鋐岡企業有限公司委任書（債務人：盧清標）1 件及判決等債權憑證 同上 同上 55 方仲銘委任書（債務人：簡佑任）1 件及支票等債權憑證 同上 同上 56 陳玉琳委任書（債務人：劉文信）1 件及本票等債權憑證 同上 同上 57 林佑樺委任書（債務人：吳玉宏）1 件 同上 同上 58 聯展電機實業有限公司委任書（債務人：楊梅生）1 件 同上 同上 59 洪武獻委任書（債務人：魏博文、魏智能、魏漢毅）1 件 同上 同上 60 海匯企業有限公司委任書（債務人：謝佐良）1 件 同上 同上 61 厚生玻璃工業股份有限公司委任書（債務人：沈耀慧）1 件 同上 同上 62 盛帆五金有限公司委任書（債務人：陳麗鈴）1 件 同上 同上 63 謝雪娥委任書（債務人：胡恆鈞、余維德）1件 同上 同上 64 黃孟宗及林建成委任書（債務人：李水允）1件及本票等債權憑證 同上 同上 65 林美麗委任書（債務人：曾建翔）1 件 同上 同上 66 潘則榮委任書（債務人：李金敦）1 件 同上 同上 67 許銘琳委任書（債務人：陳錦雯、王來福）1件及支票等債權憑證 同上 同上 68 賴淑娟（耀煒實業有限公司委任書）（債務人：周森榮）1 件 同上 同上 69 債務人林孟萱1 件 同上 同上 70 債務人（右鑫金屬工業有限公司委任書）1 件及支票等債權憑證 同上 同上 71 黃孟宗委任書（債務人：林淑貞、唐順接）1件 同上 同上 72 債務人黃原輝委任書1 件及支票等債權憑證 同上 同上 73 謝添輝（皓地）委任書（債務人：許義成）1件及本票等債權憑證 同上 同上 74 許成賓及許承箕委任書（債務人：王祖傳、賴仁傳、施易男1 件及本票等債權憑證 同上 同上 75 林建成委任書（債務人：許慶君）1 件及本票等債權憑證 同上 同上 76 莊秀蘭委託書（債務人：徐凱勝）1 件 同上 同上 77 盛帆金屬有限委任書（債務人：洪沛）1 件及支票等債權憑證 同上 同上 78 莊財復委任書（債務人：詹秀鳳、振金輝）1件及支票等債權憑證 同上 同上 79 鄭玉惠委任書（債務人：劉鈞滕） 同上 同上 80 林永華委任書（債務人：熊壽權）、印章各1件及支票等債權憑證 同上 同上 81 林建成委任書1 件及退票支票61張等債權憑證 同上 同上 82 委託人匯款帳戶表（許瑞傑、施金生、廖坤首等）1 張 同上 同上 83 存摺（合作金庫銀行新泰分行方陣公司、王國洲等人帳戶）3本 同上 同上 84 電子產品（手機）號碼：0000000000 ○支 同上 同上 85 電子產品（手機）號碼：0000000000○支 同上 同上 86 委任書（債務人張國政，編號：001201）、戶口名簿、戶籍謄本及臺灣士林地方法院債權憑證各一份 王國洲/ 新北市○○區○○街000號1、2樓 扣押物編號100保6998 以下物品原記載為涉案資料2箱 87 委任書（債務人張慶生、陳蓮螢）、借據、戶籍謄本及附件資料各1 份 同上 同上 88 委任書（債務人許淑德，編號：000403）、戶籍謄本及附件資料、臺灣基隆地方法院簡易庭民事判決一份 同上 同上 89 委託書（債務人沈金花）、戶籍謄本及附件資料各1 份 同上 同上 90 委任書（債務人潘秀蘭、楊秀蘭）、戶籍謄本及附件資料各1 份 同上 同上 91 委任書（債務人王立德）、戶籍謄本及附件資料各1 份 同上 同上 92 委任書（債務人邱淑芬，編號：001112）、戶籍謄本及資料附件 同上 同上 93 委任書（債務人智勝黃志強，編號：001243）、戶籍謄本及附件資料各1 份 同上 同上 94 委任書（債務人楊敏惠，編號：001469）、戶籍謄本及附件資料各1 份 同上 同上 95 委任書（債務人潘祈成）、戶籍謄本及附件資料各1 份 同上 同上 96 委任書（債務人許勝惠，編號：001127 ） 、臺灣臺南地方法院債權憑證、戶籍謄本及附件資料各1 份 同上 同上 97 委任書（債務人吳松連、于幼祥、陳福枝）、戶籍謄本及附件資料各1 份 同上 同上 98 委任書（債務人廖登財）、本票、戶籍謄本及附件資料各1 份 同上 同上 99 委任書（債務人林王玉枝，編號：001336）、戶籍謄本及附件資料各1 份 同上 同上 100 委任書（債務人超信【銳普】，陳懷民，編號：001338）、戶籍謄本及附件資料各1 份 同上 同上 101 委任書（債務人百祈企業、林秀忠，編號：000052）、戶籍謄本及附件資料各1 份 同上 同上 102 委任書（債務人賴聰賢，編號：001442）、戶籍謄本及附件資料各1 份 同上 同上 103 委任書（債務人萬隆製衣、鄭鶴松，編號：001417）、戶籍謄本及附件資料各1 份 同上 同上 104 委任書（債務人胡秀容，編號：000053）、戶籍謄本及附件資料各1 份 同上 同上 105 委任書（債務人蕭聖潔，編號：001440）、戶籍謄本及附件資料各1 份 同上 同上 106 委任書（債務人喬翰環保、陳鐘淇，編號：001445）、戶籍謄本及附件資料各1 份 同上 同上 107 委任書（債務人徐治華，編號：001413） 、戶籍謄本及附件資料各1 份 同上 同上 108 委任書（債務人傅從宴、吳柏儒、吳憲明，編號：001249）、戶籍謄本及附件資料各1 份 同上 同上 109 委任書（債務人龍展、龍憶、許燕秋、戴臻，編號：001591）、戶籍謄本及附件資料各1 份 同上 同上 110 委任書（債務人曾文牽，編號：001247）、戶籍謄本及附件資料各1 份 同上 同上 111 委任書（債務人精達電子、周森榮，編號：001342）、戶籍謄本及附件資料各1 份 同上 同上 112 委任書（債務人冠鴻吳玉雲，編號：001351）、戶籍謄本及附件資料各1 份 同上 同上 113 委任書（債務人吳志華，編號：001310 ） 、戶籍謄本及附件資料各1 份 同上 同上 114 委任書（債務人莊東發，編號：001437）、戶籍謄本及附件資料各1 份 同上 同上 115 授權委託書（債務人張竣凱）、戶籍謄本及附件資料各1 份 同上 同上 116 委任書（債務人林功雨、朱義文）、戶籍謄本及附件資料各1 份 同上 同上 117 前峰公司委任契約（債務人潘貴武，統編：000000 00 ）、戶籍謄本及附件資料各1 份 同上 同上 118 委任書（債務人康煥昌，編號：001188）及附件資料各1 份 同上 同上 119 委任書（債務人林民棟、許勝惠，編號：001127 ） 、戶籍謄本及附件資料各1 份 同上 同上 120 委任書（債務人高培銘，編號：001114）、戶籍謄本及附件資料各1 份 同上 同上 121 委任書（債務人謝敏煌、謝家豪，編號：001143 ） 、戶籍謄本及附件資料各1 份 同上 同上 122 委任書（債務人黃松雄【改名為黃裕展】，編號：001210）、戶籍謄本及附件資料各1 份 同上 同上 123 委任書（債務人許坤金，編號：001212）、戶籍謄本及附件資料各1 份 同上 同上 124 委任書（債務人洪正賢，編號：001259）、戶籍謄本及附件資料各1 份 同上 同上 125 委任書（債務人廖銘德，編號：001232）、戶籍謄本及附件資料各一份 同上 同上 126 委任書（債務人林美君，編號：001223）、戶籍謄本及附件各1份 同上 同上 127 委任書（債務人黃其明，編號：001185）、戶籍謄本及附件資料各1 份 同上 同上 128 委任書（債務人吳碧蓮，編號：000342）、戶籍謄本及附件資料各1 份 同上 同上 129 委任書（債務人曾嘉增）及附件資料各1 份 同上 同上 130 委任書（債務人何福祿）、戶籍謄本及附件資料各1 份 同上 同上 131 委任書（債務人葉冠志，編號：001899）、戶籍謄本及附件資料各1 份 同上 同上 132 委任書（債務人宋豐儀，編號：001129）、戶籍謄本及附件資料各1 份 同上 同上 133 委任書（債務人郇啟龍，編號：000384）、戶籍謄本及附件資料各1 份 同上 同上 134 委任書（債務人金惠順【鈞晏實業】、杰陞、施順淋，編號：001412 ） 、戶籍謄本及附件資料各1 份 同上 同上 135 委任書（債務人張梅英、邱文益、趙君麟、林志雄、李訓益、魏子盛、林志梅、林進實、吳珮玲、胡幸男，編號：001200）、戶籍謄本及附件資料各1 份 同上 同上 136 委任書（債務人靖順營造有限公司，編號：001017）、戶籍謄本及附件資料各1 份 同上 同上 137 委任書（債務人楊明志，編號：001146）、戶籍謄本及附件資料各一份 同上 同上 138 委任書（債務人永騰工程有限公司，戴尚仁，編號：000605）、戶籍謄本及附件資料各1 份 同上 同上 139 委任書（債務人高王麗鳳，編號：001156）、戶籍謄本及附件資料各1 份 同上 同上 140 委任書（債務人龔惠嬌【尚林】，編號：001450）、戶籍謄本及附件資料各1 份 同上 同上 141 委任書（債務人黃國森、邱麗珠，編號：001706 ） 、戶籍謄本及附件資料各1 份 同上 同上 142 委任書（債務人張尊道，編號：000473）、戶籍謄本及附件資料各1 份 同上 同上 143 委任書（債務人連信德，編號：001189）、戶籍謄本及附件資料各1 份 同上 同上 144 委任書（債務人世保水電工程有限公司【蔡官寶】，編號：000506）、戶籍謄本及附件資料各1 份 同上 同上 145 委任書（債務人李榮林）、戶籍謄本及附件資料各1 份 同上 同上 146 委任書（債務人王玉娟、林裕欽）、戶籍謄本及附件資料各1 份 同上 同上 147 委任書（債務人蔡長昭、蔡仲凱、蔡黃含笑、顏素貞）、戶籍謄本及附件資料各1 份 同上 同上 148 委任書（債務人百慧德、單來美、劉鵠聰，編號：001230）、及附件資料各1 份 同上 同上 149 委任書（債務人張弘謹，編號：001207）、戶籍謄本及附件資料各1 份 同上 同上 150 委任書（債務人吳朝安、吳黃富美，編號：001177）、戶籍謄本及附件資料各1 份 同上 同上 151 委任書（債務人高明，編號：001208）、戶籍謄本及附件資料各1 份 同上 同上 152 委任書（債務人唐啟賢、詹庚辛、詹學慧，編號：001229）、戶籍謄本及附件資料各1 份 同上 同上 153 委任書（債務人魏文輝，編號：001268）、戶籍謄本及附件資料各1 份 同上 同上 154 委任書（債務人協河室內設計林進忠，編號：001234）、戶籍謄本及附件資料各1 份 同上 同上 155 委任書（債務人張碧珠，編號：001470）、戶籍謄本及附件資料各1 份 同上 同上 156 委任書（債務人張春杉，編號：000320）、戶籍謄本及附件資料各1 份 同上 同上 157 委任書（債務人陳政雄，編號：000320）、戶籍謄本及附件資料各1 份 同上 同上 158 委任書（債務人彭新海，編號：001503）、戶籍謄本及附件資料各1 份 同上 同上 159 委任書（債務人廖聰明，編號：001202）、戶籍謄本及附件資料各1 份 同上 同上 160 委任書（債務人江文鳳，編號：001042）、戶籍謄本及附件資料各1 份 同上 同上 161 委任書（債務人高玉順等人）、戶籍謄本及附件資料各1 份 同上 同上 162 委任書（債務人潘袁旺、董茹平，編號：001834 ） 、戶籍謄本及附件資料各1 份 同上 同上 163 委任書（債務人魏金川，編號：001168）、戶籍謄本及附件資料各1 份 同上 同上 164 委任書（債務人鄭志中，編號：001118 ）、戶籍謄本及附件資料各1 份 同上 同上 165 委任書（債務人呂哲璋）、戶籍謄本及附件資料各1 份 同上 同上 166 委任書（債務人曾毓豪）、戶籍謄本及附件資料各1 份 同上 同上 167 委任書（債務人益瑞食品有限公司）及附件資料各1 份 同上 同上 168 委任書（債務人黃晴琦）、戶籍謄本及附件資料各1 份 同上 同上 169 委任書（債務人湯志堅，編號：001476）、戶籍謄本及附件資料各1 份 同上 同上 170 委任書（債務人李利鋐，編號：001165）、戶籍謄本及附件資料各1 份 同上 同上 171 委任書（債務人徐繹棋，編號：001217）、戶籍謄本及附件資料各1 份 同上 同上 172 委任書（債務人張晉瑞，編號：001537）、戶籍謄本及附件資料各1 份 同上 同上 173 委任書（債務人勵豐氬銲熔接廠，編號：001106 ） 、戶籍謄本及附件資料各1 份 同上 同上 174 委任書（債務人金錦莉，編號：001234）、戶籍謄本及附件資料各1 份 同上 同上 175 委任書（債務人黃照明，編號：001287）、戶籍謄本及附件資料各1 份 同上 同上 176 委任書（債務人鄭淵博）、戶籍謄本及附件資料各1 份 同上 同上 177 委任書（債務人奕竑精密模具有限公司，編號：000449）、戶籍謄本及附件資料各1 份 同上 同上 178 委任書（債務人葉明華【安垣】）、戶籍謄本及附件資料各1 份 同上 同上 179 委任書（債務人李玉省、許麗娜、蔡清海，編號：001155）、戶籍謄本及附件資料各1 份 同上 同上 180 委任書（債務人李水風、王吳靖世，編號：001109）、戶籍謄本及附件資料各1 份 同上 同上 181 委任書（債務人鴻騰張秀敏，編號：001233）、戶籍謄本及附件資料各一份 同上 同上 182 委任書（債務人葉清泉、張清貴，編號：001153 ） 及附件資料各1 份 同上 同上 183 委任書（債務人沈國翔，編號：001554）、戶籍謄本及附件資料各1 份 同上 同上 184 委任書（債務人古照安，編號：001232）、戶籍謄本及附件資料各一份 同上 同上 185 委任書（債務人劉美妹、張朝慶、林桐義、李子華，編號：001115）、戶籍謄本及附件資料各一份 同上 同上 186 委任書（債務人楊仁琛【曜昇】，編號：001192 ）、戶籍謄本及附件資料各1 份 同上 同上 187 委任書（債務人林能傑【儷能】，編號：001132 ） 、戶籍謄本及附件資料各1 份 同上 同上 188 委任書（債務人陳莉芬【儷能】、李清忠【儷能】、豪聯機械股份有限公司，編號：001270）、戶籍謄本及附件資料各1 份 同上 同上 189 委任書（債務人錢慧琴，編號：000082）、戶籍謄本及附件資料各1 份 同上 同上 190 委任書（債務人李勝忠【奇正網印公司】，編號：001784）、戶籍謄本及附件資料各1 份 同上 同上 191 委任書（債務人林英雄）、戶籍謄本及附件資料各1 份 同上 同上 192 委任書（債務人陳慶豐【普羅強生】，編號：001213）、戶籍謄本及附件資料各1 份 同上 同上 193 委任書（債務人彭強生，編號：001220）、戶籍謄本及附件資料各1 份 同上 同上 194 委任書（債務人朱錦棠，編號：001180）、戶籍謄本及附件資料各1 份 同上 同上 195 委任書（債務人洪清濱）、戶籍謄本及附件資料各1 份 同上 同上 196 委任書（債務人吳清枝，編號：001113）、戶籍謄本及附件資料各1 份 同上 同上 197 委任書（債務人興堡國際股份有限公司、御霆興股份有限公司，編號：001169）、戶籍謄本及附件資料各1 份 同上 同上 198 委任書（債務人鐘碧霞，編號：001113 ）、戶籍謄本及附件資料各1 份 同上 同上 199 委任書（債務人陳韻晴、林俊宏、陳寶彩、陳象安、涂春福，編號：001166）、戶籍謄本及附件資料各1 份 同上 同上 200 委任書（債務人黃發森、魏瑞容，編號：001797 ） 、戶籍謄本及附件資料各1 份 同上 同上 201 委任書（債務人彭成江）及附件資料各1 份 同上 同上 202 委任書（債務人劉景松，編號：001255）、戶籍謄本及附件資料各1份 同上 同上 203 委任書（債務人林嘉佑、林楞嚴、吳忠駿【駿年】，編號：001111）、戶籍謄本及附件資料各一份 同上 同上 204 委任書（債務人陳志成、魏瑞容，編號：001443 ） 、戶籍謄本及附件資料各1 份 同上 同上 205 委任書（債務人蘇武璋，編號：001257）、戶籍謄本及附件資料各1 份 同上 同上 206 委任書（債務人豆銀妹，編號：01037 ）、戶籍謄本及附件資料各1 份 同上 同上 207 委任書（債務人陳松亨【台新酒店】）、戶籍謄本及附件資料各1 份 同上 同上 208 委任書（債務人邱碧玉【桓新】）及附件資料各一份 同上 同上 209 委任書（債務人黃年青，編號：000246）、戶籍謄本及附件資料各1 份 同上 同上 210 委任書（債務人呂政飛，編號：001159）、戶籍謄本及附件資料各1 份 同上 同上 211 委任書（債務人郭博義，編號：001157）、戶籍謄本及附件資料各1 份 同上 同上 212 委任書（債務人王萬成，編號：001230）、戶籍謄本及附件資料各1 份 同上 同上 213 委任書（債務人蔡宗海、蔡政壹，編號：001223）、戶籍謄本及附件資料各1 份 同上 同上 214 委任書（債務人何南炳、何明光【宏鑫】、郭南飛【台陽】，編號：001116）、戶籍謄本及附件資料各1 份 同上 同上 215 委任書（債務人彭秀金，編號：000177）、戶籍謄本及附件資料各1 份 同上 同上 216 委任書（債務人林瑞興【普利資】，編號：001250）、戶籍謄本及附件資料各1 份 同上 同上 217 委任書（債務人魏世宗【宏洲鋼鐵】，編號：001182）、戶籍謄本及附件資料各1 份 同上 同上 218 委任書（債務人陳金泉、施清順）、戶籍謄本及附件資料各1 份 同上 同上 219 委任書（債務人楊木良）、戶籍謄本及附件資料各1 份 同上 同上 220 委任書（債務人霍榮選）、戶籍謄本及附件資料各1 份 同上 同上 221 委任書（債務人蔡玉琴）、戶籍謄本及附件資料各1 份 同上 同上 222 委任書（債務人劉少樺、蕭卉潔）、戶籍謄本及附件資料各1 份 同上 同上 223 委任書（債務人羅錦汶）、戶籍謄本及附件資料各1 份 同上 同上 224 委任書（債務人皇慶工程股份有限公司，編號：000745）、戶籍謄本及附件資料各1 份 同上 同上 225 委任書（債務人吳聲仁）、戶籍謄本及附件資料各1 份 同上 同上 226 委任書（債務人洪木水，編號：001204）、戶籍謄本及附件資料各1 份 同上 同上 227 委任書（債務人林瑞龍，編號：001698）、戶籍謄本及附件資料各1 份 同上 同上 228 委任書（債務人王立德、羅吉燕）、戶籍謄本及附件資料各1 份 同上 同上 229 委任書（債務人林一器【傑勁】，編號：001190 ） 、戶籍謄本及附件資料各1 份 同上 同上 230 委任書（債務人楊文芳【勁英】、陳瑞明【宗田】、陳志偉【金吉】，編號：001233）、戶籍謄本及附件資料各1 份 同上 同上 231 委任書（債務人超光工程有限公司）、戶籍謄本及附件資料各1 份 同上 同上 232 委任書（債務人新軍電池行）、戶籍謄本及附件資料各1 份 同上 同上 233 委任書（債務人佑鎧陳莉芬，編號：001232）、戶籍謄本及附件資料各1 份 同上 同上 234 委任書（委任人北一冷凍材料股份有限公司，編號：0000000 ）、戶籍謄本及附件資料各1份 同上 同上 235 委任書（債務人金富盛徐增福）、戶籍謄本及附件資料各1 份 同上 同上 236 委任書（債務人李旻學【泉昱】）、戶籍謄本及附件資料各1 份 同上 同上 237 委任書（債務人振鍵鐵工廠股份有限公司）及附件資料各1 份 同上 同上 238 委任書（債務人廖昌兆）、戶籍謄本及附件資料各1 份 同上 同上 239 委任書（委任人柯讚求【僑冠工程】，編號：001260）、戶籍謄本及附件資料各1 份 同上 同上 240 委任書（委任人楊日榕，編號：000176）、戶籍謄本及附件資料各1 份 同上 同上 241 委任書（委任人徐鵬舉、駱緯勳，編號：000754 ） 、戶籍謄本及附件資料各1 份 同上 同上 242 委任書（債務人戴德全）、戶籍謄本及附件資料各1 份 同上 同上 243 委任書（債務人葉昌霖，編號：001205）、戶籍謄本及附件資料各1 份 同上 同上 244 委任書（債務人連文宗、邱淑慧，編號：001126）、戶籍謄本及附件資料各1 份 同上 同上 245 委任書（委任人許瑞傑【瑋興】、黃克明【九利】，編號：001161）、戶籍謄本及附件資料各一份 同上 同上 246 委任書（債務人劉華妹、張朝慶、林桐慶、李子華，編號：001115）、戶籍謄本及附件資料各一份 同上 同上 247 委任書（債務人胡恆均、于維德、張萬善，編號：001173）、戶籍謄本及附件資料各1 份 同上 同上 248 委任書（債務人高王順、彭茂文、陳素珠）、戶籍謄本及附件資料各1 份 同上 同上 249 委任書（債務人許根發）、戶籍謄本及附件資料各1 份 同上 同上 250 委任書（債務人游振漢【游竣棋】，編號：001634）、戶籍謄本及附件資料各1 份 同上 同上 251 委任書（債務人施金生，編號：001154）、戶籍謄本及附件資料各1 份 同上 同上 252 委任書（債務人慧珊）、戶籍謄本及附件資料各一份 同上 同上 253 委任書（債務人林淑貞、唐順接、黃麗卿、楊樹蘭）、戶籍謄本及附件資料各1 份 同上 同上 254 委任書（債務人陳政銘、王瑞里、蘇余淑禎【合津】）附件資料各1 份 同上 同上 255 委任書（債務人陳義民）、戶籍謄本及附件資料各1 份 同上 同上 256 委任書（債務人上策行銷通路事業有限公司，編號：0000000 ）、戶籍謄本及附件資料各1份 同上 同上 257 委任書（債務人昇龍食品、呂豐原【昇興食品】，編號：0000000 ）、戶籍謄本及附件資料各一份 同上 同上 258 委任書（債務人蘇鳳珠）、戶籍謄本及附件資料各1 份 同上 同上 259 委任書（債務人林明星）、戶籍謄本及附件資料各1 份 同上 同上 260 委任書（債務人吳本貴、謝富美，編號：001273 ）、戶籍謄本及附件資料各1 份 同上 同上 261 委任書（債務人彭春雄，編號：001134 ） 、戶籍謄本及附件資料各1 份 同上 同上 262 委任書（債務人黃啟文【振志】，編號：001120 ）、戶籍謄本及附件資料各1 份 同上 同上 263 委任書（債務人周含鸞）、戶籍謄本及附件資料各1 份 同上 同上 264 委任書（債務人張佩雯【源生企業社】，編號：001803）、戶籍謄本及附件資料各1 份 同上 同上 265 委任書（債務人李明忠【頂風】、方文、莊麗珠，編號：001225）、戶籍謄本及附件資料各1 份 同上 同上 266 委任書（債務人黃素玉，編號：001825）、戶籍謄本及附件資料各1 份 同上 同上 267 委任書（債務人勤業水電工程股份有限公司【吳文良】，編號：001910）、戶籍謄本及附件資料各1 份 同上 同上 268 委任書（債務人王玉娟、林裕欽，編號：001129 ） 、戶籍謄本及附件資料各1 份 同上 同上 269 委任書（債務人吳雪玉，編號：01017 ）、戶籍謄本及附件資料各1 份 同上 同上 270 委任書（債務人鍾國賢、新年代房屋仲介有限公司）、戶籍謄本及附件資料各1 份 同上 同上 271 委任書（債務人戴成功，編號：001793）、戶籍謄本及附件資料各1 份 同上 同上 272 委任書（債務人王美珠）、戶籍謄本及附件資料各1 份 同上 同上 273 委任書（債務人陳永財、林表賢、何郁萍、陳燦元）、戶籍謄本及附件資料各1 份 同上 同上 274 委任書（債務人許玉慧）、戶籍謄本及附件資料各1 份 同上 同上 275 委任書（債務人李炳翔【翔通】、梁清標【裕隆木材】、許慶君、許清總）、戶籍謄本及附件資料各1 份 同上 同上 276 委任書（債務人蔡金龍、曾順顯）、戶籍謄本及附件資料各1 份 同上 同上 277 委任書（債務人鄭泰隆、蔡財旺）、戶籍謄本及附件資料各1 份 同上 同上 278 委任書（債務人強裕股份有限公司，編號001021 ） 、戶籍謄本及附件資料各1 份 同上 同上 279 委任書（債務人天固有限公司，編號000599）、戶籍謄本及附件資料各1 份 同上 同上 280 委任書（債務人昂峙鋼鐵、陳力家、李義郎【耿益】）、戶籍謄本及附件資料各1 份 同上 同上 281 委任書（債務人李思安、鄭素真、鄭泰隆、陳慶忠）、戶籍謄本及附件資料各1 份 同上 同上 282 委任書（債務人，蔡明仁、楊文芳【勁英科技】編號：001255）、戶籍謄本及附件資料各1份 同上 同上 283 委任書（債務人王萬清，編號：001224）、戶籍謄本及附件資料各一份 同上 同上 284 委任書（債務人謝朱惠真、謝東華、謝敏峰，編號：001144）、戶籍謄本及附件資料各1 份 同上 同上 285 委任書（債務人林英女）、戶籍謄本及附件資料各1 份 同上 同上 286 委任書（債務人劉華妹、常世龍、張朝慶、林桐義、李子華，編號：001115）、戶籍謄本及附件資料各1 份 同上 同上 287 委任書（債務人林東漢，編號：001819）、戶籍謄本及附件資料各1 份 同上 同上 288 委任書（債務人林燃賴、林建興，編號：001236 ） 、戶籍謄本及附件資料各1 份 同上 同上 289 委任書（債務人郭玉興，編號：001175）、戶籍謄本及附件資料各1 份 同上 同上 290 委任書（債務人吳耀庚【世吉】，編號：001123 ） 、戶籍謄本及附件資料各1 份 同上 同上 291 委任書（債務人陳鴻志）、戶籍謄本及附件資料各1 份 同上 同上 292 委任書（債務人黃馨緯，編號001254）、戶籍謄本及附件資料各1 份 同上 同上 293 委任書（債務人廖建成【唯實/ 誠鋼】，編號：001203）、戶籍謄本及附件資料各1 份 同上 同上 294 委任書（債務人張紹時，編號：001119）、戶籍謄本及附件資料各1 份 同上 同上 295 委任書（債務人楊效禹【日雋】，編號：001238 ） 、戶籍謄本及附件資料各1 份 同上 同上 296 委任書（債務人許文彬，編號：001325）、戶籍謄本及附件資料各1 份 同上 同上 297 委任書（債務人林桂珍）、戶籍謄本及附件資料各1 份 同上 同上 298 委任書（債務人蔡英源、潘騰薰，編號：001172 ） 、戶籍謄本及附件資料各1 份 同上 同上 299 委任書（債務人林淑娟、陳克恭、陳麗鈴、吳奎元，編號：001117）、戶籍謄本及附件資料各一份 同上 同上 300 委任書（債務人李金龍【煜新】、陳憲聰【成洋】、安興【陳忠義】、蔡適全【協縊】，編號：001146）、戶籍謄本及附件資料各1 份 同上 同上 301 委任書（債務人儲興企業有限公司【葉忠煌】，編號：0018 94 ）、戶籍謄本及附件資料各1 份 同上 同上 302 委任書（債務人陳勇【徠富】，編號：001237）、戶籍謄本及附件資料各1 份 同上 同上 303 委任書（債務人陳永財【熠豐】、林表賢【慈安行】、何郁萍【證鑫】、陳燦元，編號：001256 ） 、戶籍謄本及附件資料各1 份 同上 同上 304 委任書（債務人許宏睫【旺展企業社】，編號：001194）、戶籍謄本及附件資料各1 份 同上 同上 305 委任書（債務人蔡明仁【勁英科技】、楊文芳編號：001255）、戶籍謄本及附件資料各1 份 同上 同上 306 委任書（債務人王立德、羅吉燕，編號：001237 ） 、戶籍謄本及附件資料各1 份 同上 同上 307 委任書（債務人蘇賢聰、蘇黃良）、戶籍謄本及附件資料各1 份 同上 同上 308 委任書（債務人曾火性）、戶籍謄本及附件資料各1 份 同上 同上 309 委任書（債務人鄭志中、陳俊能，編號：001118 ）、戶籍謄本及附件資料各1 份 同上 同上 310 委任書（債務人孫惠玲、張進盛，編號：001164 ）、戶籍謄本及附件資料各1 份 同上 同上 311 委任書（債務人王武威、彭春雄，編號：001134 ）、戶籍謄本及附件資料各1 份 同上 同上 312 委任書（債務人廖坤首【首基】，編號：001274 ）、戶籍謄本及附件資料各1 份 同上 同上 313 委任書（債務人廖銘德、馬忠芝【企鋒】、鄭敏貞、林國華，編號：001232）及附件資料各1 份 同上 同上 314 委任書（債務人林淑貞、國利電器行賴萬福、黃麗卿、楊樹蘭等）及附件資料各1 份 同上 同上 315 委任書（債務人戴劍峰【拓鑽工程】）及附件資料各1 份 同上 同上 316 委任書（債務人陳永財【熠豐】、林表賢【慈安行】、何郁萍【證鑫】、陳燦元，編號：001256）及附件資料各1 份 同上 同上 317 委任書（債務人方原強【井船】、湯曜明【國揚】，編號：001107）及附件資料各1 份 同上 同上 318 委任書（債務人長安油行、邱秋鄉，編號：001277）及附件資料各1 份 同上 同上 319 委任書（債務人呂哲璋、陳振福、古金助【鐿烽】、徐增福【鑫富盛】）及附件資料各1 份 同上 同上 320 委任書（債務人大貿公藝社【法代：徐建起】、林明宏、黃松雄，編號：001210）及附件資料各一份 同上 同上 321 委任書（債務人陳韻晴、林俊宏、陳象安、徐春梅等，編號：001166）及附件資料各1 份 同上 同上 322 委任書（債務人陳榮衾、李秀雄、林勝杰、彭成江）及附件資料各1 份 同上 同上 323 委任書（債務人張家清【祐綸】、馮維國【豫昇】）及附件資料各1 份 同上 同上 324 委任書（債務人吳朝安、吳黃富美）及附件資料各1 份 同上 同上 325 委任書（債務人黃炳嘉、黃慶南，編號：001328 ）及附件資料各1 份 同上 同上 326 委任書（債務人陳志雄【荷根】，編號：001333 ）及附件資料各1 份 同上 同上 327 委任書（債務人院基修，編號：001475）及附件資料各1 份 同上 同上 328 委任書（債務人林恆夫，編號：001247 ） 及附件資料各1 份 同上 同上 329 委任書（債務人張耀輝，編號：001585）及附件資料各1 份 同上 同上 330 委任書（債務人吳淑珍【比一科技】，編號：001320）及附件資料各1 份 同上 同上 331 委任書（債務人汪美足，編號：001438）及附件資料各1 份 同上 同上 332 委任書（債務人陳明吉【商訊】，編號：001349 ） 及附件資料各1 份 同上 同上 333 委任書（債務人林志峰【滇峰科技】，編號：001347）及附件資料各1 份 同上 同上 334 委任書（債務人鵬昌實業、溫連春，編號：001337）及附件資料各1 份 同上 同上 335 委任書（債務人王黃秀搖【訊宇】、王嘉福【訊宇】，編號：001315）及附件資料各1 份 同上 同上 336 委任書（債務人黃博學，編號：001330）及附件資料各1 份 同上 同上 337 委任書（債務人特利電信、張智齊，編號：001340）及附件資料各1 份 同上 同上 338 委任書（債務人黃仲仙，編號：000298）及附件資料各1 份 同上 同上 339 委任書（債務人何南炳【宏鑫】、何明光【宏鑫】、郭南飛【台陽】，編號：000298）及附件資料各1 份 同上 同上 340 委任書（債務人邱柏霖、潘惠媛、張其展【原名張其新】，編號：001167）及附件資料各1份 同上 同上 341 委任書（債務人朱添裕【宥承】，編號：001242 ） 及附件資料各1 份 同上 同上 342 委任書（債務人林淑貞、唐順接、黃麗卿、楊樹蘭）及附件資料各1 份 同上 同上 343 委任書（債務人摩登家庭雜誌社【法代：謝西雄，編號：000388】）及附件資料各1 份 同上 同上 344 委任書（債務人許志漢、許澤仁，編號：001310 ）及附件資料各1 份 同上 同上 345 委任書（債務人塗斯凱，編號：001459）及附件資料各1 份 同上 同上 346 委任書（債務人賴和賢【登富】，編號：001239）及附件資料各1 份 同上 同上 347 委任書（債務人百慧德、單來美等）及附件資料各1 份 同上 同上 348 委任書（債務人謝伯亮、林淑賢）及附件資料各一份 同上 同上 349 委任書（債務人蔡耀宗、李莉麗、陳來成、王良智、陳國華、陳榮欽）及附件資料各一份 同上 同上 350 委任書（債務人維辰工程，編號：001139）及附件資料各1 份 同上 同上 351 委任書（債務人林東漢、汪金蓮、林春平、鄭永斌，編號：001265）及附件資料各1 份 同上 同上 352 委任書（債務人徐聖傑【永程】，編號：001211 ）及附件資料各1 份 同上 同上 353 委任書（債務人楊木良、陳正嘉、郭月好等）及附件資料各1 份 同上 同上 354 委任書（債務人陳謙義）及附件資料各1 份 同上 同上 355 委任書（債務人蔡春菊、成國清，編號：001699 ）及附件資料各1 份 同上 同上 356 委任書（債務人張哲豪，編號：001168）及附件資料各1 份 同上 同上 357 委任書（債務人張春全、朱碧玉，編號：001248 ）及附件資料各1 份 同上 同上 358 委任書（債務人蔡正鑑，編號：001306）及附件資料各1 份 同上 同上 359 委任書（債務人賴美珠，編號：001331）及附件資料各1 份 同上 同上 360 委任書（債務人極能科技，編號：001434）及附件資料各1 份 同上 同上 361 委任書（債務人莊壽榮，編號：001317）及附件資料各1 份 同上 同上 362 委任書（債務人陳錦雯、王來福，編號：001316）及附件資料各1 份 同上 同上 363 委任書（債務人方金福，編號：001586）及附件資料各1 份 同上 同上 364 委任書（債務人邵秀蓉，編號：001331）及附件資料各1 份 同上 同上 365 委任書（債務人百倍光電、倪勝雄，編號：001348）及附件資料各1 份 同上 同上 366 委任書（債務人臺灣捷柏特企業股份有限公司，編號：001474）及附件資料各1 份 同上 同上 367 委任書（債務人技邦模具、王進富，編號：001245）及附件資料各1 份 同上 同上 368 委任書（債務人張春全、朱碧玉，編號：001248）及附件資料各1 份 同上 同上 369 委任書（債務人邱家明，編號：001497）及附件資料各1 份 同上 同上 370 委任書（債務人振宇公司、茅亞中，編號：001246）及附件資料各1 份 同上 同上 371 委任書（債務人蕭阿坪，編號：001330）及附件資料各1 份 同上 同上 372 委任書（債務人李旻學、羅再興，編號：001467 ） 及附件資料各1 份 同上 同上 373 委任書（債務人吳延輝【智勝】，編號：001243 ） 及附件資料各1 份 同上 同上 374 委任書（債務人宋正暘【原名宋英輔】，編號：001584）及附件資料各1 份 同上 同上 375 委任書（債務人劉俊欣【盈城】，編號：001312 ） 及附件資料各1 份 同上 同上 376 委任書（債務人劉小富，編號：001330）及附件資料各1 份 同上 同上 377 委任書（債務人郭松義，編號：001351）及附件資料各1 份 同上 同上 378 委任書（債務人陳衍桂、許春桃，編號：001244 ）及附件資料各1 份 同上 同上 379 委任書（債務人長裕印刷事業有限公司，編號：000436）及附件資料各1 份 同上 同上 380 委任書（債務人楊水順【奕福林】，編號：001267）及附件資料各1 份 同上 同上 381 委任書（債務人陳堃仁，編號：001331）及附件資料各1 份 同上 同上 382 委任書（債務人陳韻晴、林俊宏、陳寶彩、陳象安、涂春福，編號：001166）及附件資料各1 份 同上 同上 383 委任書（債務人林盈光）及附件資料各1 份 同上 同上 384 委任書（債務人李水風、王吳靖世，編號：001109 ）及附件資料各1 份 同上 同上 385 委任書（債務人蔡金龍、曾順顯）及附件資料各一份 同上 同上 386 委任書（債務人徐建志、大貿工藝社、林明宏、黃松雄，編號：001210）及附件資料各1 份 同上 同上 387 委任書（債務人廖修河，編號：001131）及附件資料各1 份 同上 同上 388 委任書（債務人黃榮松、黃榮富、呂佩蓁，編號：001125）及附件資料各1 份 同上 同上 389 委任書（債務人甲鑫實業有限公司、章秋芬【如暉】、王萬清，編號：001224）及附件資料各一份 同上 同上 390 委任書（債務人莊律彬、張秋文）及附件資料各1 份 同上 同上 391 委任書（債務人李柄翔【翔通】、梁清標【裕隆木材】、許慶君、許清總）及附件資料各1份 同上 同上 392 委任書（債務人安霖余、楊仁琛、李宗光【莒昌】，編號001214）及附件資料各1 份 同上 同上 393 委任書（債務人張克銘、張神寶，編號001412）及附件資料各一份 同上 同上 394 委任書（債務人陳英龍、劉興燕，編號：001196 ） 及附件資料各1 份 同上 同上 395 委任書（債務人劉羅桂筍【比其企業】，編號：001275）及附件資料各1 份 同上 同上 396 委任書（債務人蔡英源、潘騰薰，編號：001172 ） 及附件資料各1 份 同上 同上 397 委任書（債務人韋志崢【昭億】，編號：001269 ） 及附件資料各1 份 同上 同上 398 委任書（債務人陳海國【父陳萬金】，編號：000870）及附件資料各1 份 同上 同上 399 委任書（債務人王小富、張秀琴）及附件資料各一份 同上 同上 400 委任書（債務人陳聯津）及附件資料各1 份 同上 同上 401 委任書（債務人李士進）及附件資料各1 份 同上 同上 402 委任書（債務人吳萬金）及附件資料各1 份 同上 同上 403 委任書（債務人李金嬌）及附件資料各1 份 同上 同上 404 委任書（債務人呂哲璋、陳振福、古金助、徐增福、林明星等）及附件資料各1 份 同上 同上 405 委任書（債務人楊秋枝、楊秋吉）及附件資料各一份 同上 同上 406 委任書（債務人李芳原）及附件資料各1 份 同上 同上 407 委任書（債務人吳松連、于幼祥、陳福枝）及附件資料各1 份 同上 同上 408 委任書（債務人張家清【祐綸】、馮維國【豫生】）及附件資料各1 份 同上 同上 409 委任書（債務人尹紅梅、陳鏡清）及附件資料各一份 同上 同上 410 委任書（債務人楊進榮等）及附件資料各1 份 同上 同上 411 委任書（債務人洪嘉全等）及附件資料各1 份 同上 同上 412 委任書（債務人莊慶裕）及附件資料各1 份 同上 同上 413 委任書（債務人蔡志宙、紀炳芳）及附件資料各一份 同上 同上 414 委任書（債務人蔡文恥）及附件資料各1 份 同上 同上 415 委任書（債務人曾秀枝）及附件資料各1 份 同上 同上 416 委任書（債務人陳正嘉）及附件資料各1 份 同上 同上 417 委任書（債務人胡進漢）及附件資料各1 份 同上 同上 418 委任書（債務人葉清泉、張清貴）及附件資料各一份 同上 同上 419 委任書（債務人黃國南、徐偉峰、蔡柏鴻、呂文欽）及附件資料各1 份 同上 同上 420 委任書（債務人金廣元實業有限公司）及附件資料各1 份委任書（債務人荊玉忠、荊雷）及附件資料各一份委任書（債務人林源欽）及附件資料各1 份委任書（債務人鄭慶龍）及附件資料各1 份委任書（債務人謝新有）及附件資料各1 份委任書（債務人賴勤榮、翟振國）及附件資料各一份委任書（債務人陳克泰）及附件資料各1 份委任書（債務人周榮輝）及附件資料各1 份委任書（債務人青蛙王國有限公司）及附件資料各1 份委任書（債務人林憲宗）及附件資料各1 份委任書（債務人潘聰評）及附件資料各1 份委任書（債務人錢國梁、曾進來、王晉昇）及附件資料各1 份委任書（債務人宜聖工程股份有限公司、張四川）及附件資料各1 份委任書（債務人周興）及附件資料各1 份委任書（債務人郭秀娥）及附件資料各1份委任書（債務人陳克泰）及附件資料各1 份委任書（債務人比利小雞股份有限公司）及附件資料各1 份委任書（債務人簡福春）及附件資料各1 份委任書（債務人坤川實業有限公司）及附件資料各1 份委任書（債務人謝永城）及附件資料各1 份委任書（債務人陳嘉音、李盈德）及附件資料各一份委任書（債務人天威廣告有限公司）及附件資料各1 份委任書（債務人柯垣燕）及附件資料各1 份委任書（債務人呂理福）及附件資料各1 份委任書（債務人杜先生）及附件資料各1 份委任書（債務人吳慶齡、陳雪玲）及附件資料各一份 同上 同上 421 委任書（債務人鄭泰隆等）及附件資料各1 份 同上 同上 422 委任書（債務人黃啟昌等）及附件資料各1 份 同上 同上 423 委任書（債務人胡恆鈞、于維德、張萬善）及附件資料各1 份 同上 同上 424 委任書（債務人張崇憲）及附件資料各1 份 同上 同上 425 委任書（債務人精達電子、周森榮）及附件資料各1 份 同上 同上 426 委任書（債務人百成行、莫慶隆）及附件資料各一份 同上 同上 427 委任書（債務人蔡碧蓮、陳昭男）及附件資料各一份 同上 同上 428 委任書（債務人陳宇華）及附件資料各1 份 同上 同上 429 委任書（債務人大本科技、李國華）及附件資料各1 份 同上 同上 430 授權委託書（債務人陳建宏、簡清淇、譚美娜）及附件資料各1 份 同上 同上 431 委任書（債務人曾嘉增）及附件資料各1 份 同上 同上 432 委任書（債務人李木華【喜泰】等）及附件資料各1 份 同上 同上 433 委任書（債務人劉鏵【冠欣】等）及附件資料各一份 同上 同上 434 委任書（債務人宏哲彩色印製有限公司、羅李輝）及附件資料各1 份 同上 同上 435 委任書（債務人鄭漢欽）及附件資料各1 份 同上 同上 436 委任書（債務人頂利貿易興業有限公司）及附件資料各1 份 同上 同上 437 委任書（債務人徐玉生、天亨塑膠廠有限公司）及附件資料各1 份 同上 同上 438 委任書（債務人李金榮【煜新】）及附件資料各一份 同上 同上 439 委任書（債務人郭健男、郭錦從）及附件資料各一份 同上 同上 440 委任書（債務人邱柏霖、潘惠媛等）及附件資料各1 份 同上 同上 441 委任書（債務人鄭欽典【瑞生永】）及附件資料各1 份 同上 同上 442 委任書（債務人劉鵠聰）及附件資料各1 份 同上 同上 443 委任書（債務人柯月美）及附件資料各1 份 同上 同上 444 委任書（債務人羅秀貞）及附件資料各1 份 同上 同上 445 委任書（債務人王海水）及附件資料各1 份 同上 同上 446 委任書（債務人史素珍）及附件資料各1 份 同上 同上 447 委任書（債務人孫景陽）及附件資料各1 份 同上 同上 448 債務人陳錦雲相關資料1 份 同上 同上 449 委任書（債務人王登輝）及附件資料各1 份 同上 同上 450 委任書（債務人陳榮衾）及附件資料各1 份 同上 同上 451 委任書（債務人方原強【井船】、湯曜明【國揚】）及附件資料各1 份 同上 同上 452 委任書（債務人潘李明秀、林英瑞）及附件資料各1 份 同上 同上 453 委任書（債務人徐民和）及附件資料各1 份 同上 同上 454 委任書（債務人陳信宏）及附件資料各1 份 同上 同上 455 委任書（債務人劉華妹、常世龍、張朝慶、林桐義、李子華）及附件資料各1 份 同上 同上 456 委任書（債務人王祖傳、賴仁傳）及附件資料各一份 同上 同上 457 債務人彭德欽相關資料表及附件資料各1 份 同上 同上 458 委任書（債務人陳清水、張石南）及附件資料各1 份 同上 同上 459 債務人范志偉相關資料表及附件資料各1 份 同上 同上 460 債務人王芬春相關資料表及附件資料各1 份 同上 同上 461 債務人陳來旺相關資料表及附件資料各1 份 同上 同上 462 債務人簡清淇相關資料表及附件資料各1 份 同上 同上 463 委任書（債務人洪國程、吳美華）及附件資料各一份 同上 同上 464 委任書（債務人睦之光）及附件資料各1 份 同上 同上 465 委任書（債務人張玉珍【東鯨電子有限公司】）及附件資料各1 份 同上 同上 466 債務人詹益榮相關資料表及附件資料各1 份 同上 同上 467 債務人劉文振相關資料表及附件資料各1 份 同上 同上 468 委任書（債務人洪嘉聖）及附件資料各1 份 同上 同上 469 債務人李美雲相關資料表及附件資料各1 份 同上 同上 470 委任書（債務人游政義、游林寶圓）及附件資料各1 份 同上 同上 471 債務人顏國威相關資料表及附件資料各1 份 同上 同上 472 委任書（債務人留銘壕、留淑華、留明勇、留明顯等）及附件資料各1 份 同上 同上 473 委任書（債務人林金塗）及附件資料各1 份 同上 同上 474 委任書（債務人東亞國際於樂股份有限公司）及附件資料各1 份 同上 同上 475 委任書（債務人蘇文金）及附件資料各1 份 同上 同上 476 債務人張龍焜相關資料表及附件資料各1 份 同上 同上 477 帳務處理授權委託約定書委任書（債務人林懷山）及附件資料各1 份 同上 同上 478 委任契約書（債務人吳錦松）及附件資料各1份 同上 同上 479 債務人劉森龍相關資料表及附件資料各1 份 同上 同上 480 委任書（債務人范綱勝）及附件資料各1 份 同上 同上 481 委任書（債務人曾定宸）及附件資料各1 份 同上 同上 482 債務人蘇淑美、陳霈錡相關資料表及附件資料各一份 同上 同上 483 債務人蔡中正相關資料表及附件資料各1 份 同上 同上 484 債務人賴新程相關資料表及附件資料各1 份 同上 同上 485 債務人王忠榮相關資料表及附件資料各1 份 同上 同上 486 債務人余玉華相關資料表及附件資料各1 份 同上 同上 487 債務人黃英慧相關資料表及附件資料各1 份 同上 同上 488 委任書（債務人蔡春菊、成國清）及附件資料各一份 同上 同上 489 債務人廖長欽相關資料表及附件資料各1 份 同上 同上 490 債務人郭家和相關資料表及附件資料各1 份 同上 同上 491 委任書（債務人湯勝富等）及附件資料各1 份 同上 同上 492 債務人謝秋興相關資料表及附件資料各1 份 同上 同上 493 債務人鄭遠擇相關資料表及附件資料各1 份 同上 同上 494 委任書（債務人蘇雅玲等）及附件資料各1 份 同上 同上 495 委任書（債務人甲鑫實業）及附件資料各1 份 同上 同上 496 債務人張鈴昇附件資料各1 份 同上 同上 497 債務人莊壽榮附件資料各1 份 同上 同上 498 債務人邱宗明附件資料各1 份 同上 同上 499 債務人錢智強附件資料各1 份 同上 同上 500 債務人邱瑞呈附件資料各1 份 同上 同上 501 債務人周慶隆附件資料各1 份 同上 同上 502 債務人周慎富附件資料各1 份 同上 同上 503 債務人林修安相關資料表及附件資料各1 份 同上 同上 504 債務人范秀鳳附件資料各1 份 同上 同上 505 債務人吳家文相關資料表及附件資料各1 份 同上 同上 506 債務人陳嘉旭附件資料各1 份 同上 同上 507 九龍城事業機構帳務處理授權委託約定書（債務人陳美惠）及附件資料各1 份 同上 同上 508 債務人劉清勇附件資料各1 份 同上 同上 509 債務人潘秀珠相關資料表及附件資料各1 份 同上 同上 510 債務人郭秀鳳附件資料各1 份 同上 同上 511 委任書（債務人吳耀庚）及附件資料各1 份 同上 同上 512 債務人曾廖君相關資料表及附件資料各1 份 同上 同上 513 委任契約書（債務人謝志明、蘇筱茹）及附件資料各1 份 同上 同上 514 前峰公司委任契約書（債務人林睿琿）及附件資料各1 份 同上 同上 515 債務人張清輝相關資料表及附件資料各1 份 同上 同上 516 債務人簡碧溫附件資料各1 份 同上 同上 517 承攬案件紀錄表等資料各1 份 同上 同上 518 委託書一疊（受委託人張誌恩） 同上 同上 519 債務人陳光輝相關資料表及附件資料各1 份 同上 同上 520 債務人李偉賓相關資料表及附件資料各1 份 同上 同上 521 委任契約書（債務人李聰明）及附件資料各1份 同上 同上 522 授權委託書（債務人邱駿凱）及附件資料各1份 同上 同上 523 債務人游建國相關資料表及附件資料各1 份 同上 同上 524 債務人賴惠貞相關資料表及附件資料各1 份 同上 同上 525 債務人余慶忠相關資料表及附件資料各1 份 同上 同上 526 債務人施怡怜相關資料表及附件資料各1 份 同上 同上 527 張文量、張蕙鈞、張冠儀、張見坤、張劉甜等戶籍謄本及資料各1 份 同上 同上 528 李蔓怜、李戴美芳等戶籍謄本及資料各1 份 同上 同上 529 債權人查調債務人資料名冊 同上 同上 530 債務人沈士賢、沈何淑芬相關資料表及附件資料各1 份 同上 同上 531 受權委託書（債務人羅吉炯）及附件資料各1份 同上 同上 532 受權委託書（債務人張祐一、蔡許月鶴、顧妙娟等）及附件資料各1 份 同上 同上 533 債務人黃孟宗協議書及附件資料各1 份 同上 同上 534 債務人張楊和相關資料表及附件資料各1 份 同上 同上 535 委任書（債務人吳光一）及附件資料各1 份 同上 同上 536 債務人楊貴琇（原名楊慧秀）附件資料各1 份 同上 同上 537 債務人陳燦耀附件資料各1 份 同上 同上 538 債務人余嘉仁附件資料各1 份 同上 同上 539 債務人黃麗雲附件資料各1 份 同上 同上 540 債務人趙德宏分期償還解書及附件資料各1 份 同上 同上 541 林盈良戶籍謄本一紙 同上 同上 542 債權買賣契約書（債務人謝忠興）及附件資料各一份 同上 同上 543 債務人邱進輝附件資料各1 份 同上 同上 544 債務人黃阿義附件資料各1 份 同上 同上 545 債務人簡聰德附件資料各1 份 同上 同上 546 債務人張天賜附件資料各1 份 同上 同上 547 債務人李經邦附件資料各1 份 同上 同上 548 債務人鍾玉燕、鍾世雄等附件資料各1 份 同上 同上 549 債務人林陸野附件資料各1 份 同上 同上 550 債務人陳彥為附件資料各1 份 同上 同上 551 債務人林秀英附件資料各1 份 同上 同上 552 債務人施清順附件資料各1 份 同上 同上 553 債務人陳春綢附件資料各1 份 同上 同上 554 債務人周建國戶籍謄本及附件資料各1 份 同上 同上 555 債務人丁冠升、張淑女附件資料各1 份 同上 同上 556 經濟部中部辦公室受理傳真申請公司證明證明、抄錄申請書（被聲請公司名稱：百均科技股份有限公司） 同上 同上 557 債務人蘇莉珺附件資料各1 份 同上 同上 558 債務人陳永聰相關資料表及附件資料各1 份 同上 同上 559 債務人李明來附件資料各1 份 同上 同上 560 債務人林剛毅、胡玉芬相關資料表及附件資料各一份 同上 同上 561 委託書（債務人錢福松、呂學能等）及附件資料各1 份 同上 同上 562 汽車委賣合約書（託售人：韓志賢）及附件資料各1 份 同上 同上 563 黃韋霖、周憲銘、黃照銘戶籍謄本及附件資料各一份 同上 同上 564 黃賜套戶籍謄本及附件資料各1 份 同上 同上 565 呂錦松戶籍謄本及附件資料各1 份 同上 同上 566 廣奇電子有限公司公司及分公司基本資料查詢（明細） 同上 同上 567 臺灣花蓮地方法院民事庭通知（原告羅李和；被告鍾碧霞）及附件資料各1 份 同上 同上 568 民事申請補發支付命令及支付命令確定證明書狀（聲請人：廖金全；當事人：謝進財）ㄧ紙 同上 同上 569 郵局存證信函（收件人：黃曉芬、黃秋煌）二紙 同上 同上 570 委任書（債務人：胡維光、林永祥、郭秀鳳）及附件資料各1 份 同上 同上 571 前峰公司委任契約書（債務人：蔡麗香）及附件資料各1 份 同上 同上 572 清償證明書（債務人：李木華）及附件資料各一份 同上 同上 573 清償和解書（債務人：呂文欽）及附件資料各一份 同上 同上 574 張晉維對話記錄譯文（對象：洪敏成、朱麗卿）二份 同上 同上 575 民事聲明上訴狀（被上訴人：洪敏成、朱麗卿） 同上 同上 576 還款保證協議書（債務人：林朝和、林添用）及附件資料各1 份 同上 同上 577 黃志銘戶籍謄本及附件資料各1 份 同上 同上 578 廖德興、馬國蕾、周秀鳳財產清單各ㄧ份 同上 同上 579 林榮瑞戶籍謄本及附件資料各1 份 同上 同上 580 本院支付命令確定證明書（債務人：黃維毅、李依儒、劉菊真、簡文斌、游賜達、李美淑、陳詩琪、蕭靜宜、陳碧茹、成雅瑛、丁介陽、成雅茹、賴素秋、劉靜慈）一份 同上 同上 581 張孫將戶籍謄本及附件資料各1 份 同上 同上 582 清償證明書（債務人孫景陽）及附件資料各1份 同上 同上 583 台北市戶籍謄本登記簿（相關人：張文通、張文蔚）一份 同上 同上 584 委託書（委託人：許淑德、洪嘉聖、林英女、李陳春霞、林振山、趙得宏、莊秀蘭、蘇良朋、蕭博銘）一疊 同上 同上 585 支票及退票理由單各一張（戶名：許素貞） 同上 同上 586 債務人黃秀華相關資料表及附件資料各1 份 同上 同上 587 支票及退票理由單各一張（戶名：章華年） 同上 同上 588 債務人李鄭龍相關資料表及附件資料各1 份 同上 同上 589 債務人周志培相關資料表及附件資料各1 份 同上 同上 590 賴宏澤（原名：賴鳳兒）戶籍謄本及附件資料各一份 同上 同上 591 莊森雄戶籍謄本一份 同上 同上 592 委任書（委任人：黃孟宗、林建成、鍾碧霞）及附件資料各1 份 同上 同上 593 郵局存證信函（收件人：林金章；寄件人：黃孟宗） 同上 同上 594 楊麗琴戶籍謄本及附件資料各1 份 同上 同上 595 曾桂華戶籍謄本及附件資料各1 份 同上 同上 596 吳金蓮身分證影本一份 同上 同上 597 王明正戶籍謄本及附件資料各1 份 同上 同上 598 李水盛戶籍謄本及附件資料各1 份 同上 同上 599 林勝雄戶籍謄本及附件資料各1 份 同上 同上 600 張陳再旺戶籍謄本及附件資料各1 份 同上 同上 601 委託書（委託人：張世豪、蕭博銘蘇俊棋）及附件資料各1 份 同上 同上 602 委託書（債務人：陳伯勳等）及附件資料各1份 同上 同上 603 債務人資料表三張（債務人：王海水、謝伯亮、湯耀明等） 同上 同上 604 債務人資料表二張（債務人：陳永財、楊秋吉、楊秋興、彭進輝等） 同上 同上 605 臺灣臺北地方法院債權憑證（債務人：陳英龍、劉興燕）及附件資料各1 份 同上 同上 606 各人拒往紀錄詳細資料（梁盧彩鑾）及附件資料各1 份 同上 同上 607 還款保證協議書（詹益榮）及附件資料各一件 同上 同上 608 前峰公司委任契約書（債務人：廖長欽）及附件資料各一件 同上 同上 609 支票2 張（發票人：馬君森）、存款不足退票單 同上 同上 610 民事聲請裁定本票強制執行狀（聲請人：高志榮；相對人：林高菊）及本票一張 同上 同上 611 債務人資料表一張（債務人：林勝杰、何明光、馬忠芝等） 同上 同上 612 債務人資料表一張（債務人：李芳原、李水允、陳麗玲等） 同上 同上 613 李陳春霞、林英女、林振山、洪嘉聖、許淑德、蘇良朋、莊秀蘭、蘇淑美、趙德宏、陳美惠、洪守容、蕭博銘身分證、住址資料表及附件資料各一份 同上 同上 614 嚴清裕（原名：顏清木）戶籍謄本及附件資料各一份 同上 同上 615 借款條（債權人張新忠）及附件資料各1 份 同上 同上 616 員工自傳及附件資料各1 份 同上 同上 617 民事假扣押執行聲請狀（債務人金霖鞋業有限公司）及附件資料各1 份 同上 同上 618 債務人資料表一張 同上 同上 619 本院90年度訴字2554號判決及附件資料各1 份 同上 同上 620 空白委任書、空白分期償還和解書、空白收據等相關資料各1 份 同上 同上 621 振宇有限公司筆記紙一張 同上 同上 622 建物登記第二類謄本【建號全部】一張（所有人：劉凱榮）及附件資料一張 同上 同上 623 債務人李國興相關資料表及附件資料各1 份 同上 同上 624 林燕琴戶籍謄本及附件資料各1 份 同上 同上 625 債務人劉庸華相關資料表及附件資料各1 份 同上 同上 626 殳志豪、殳浩康戶籍謄本及附件資料各一張 同上 同上 627 群曜企業股份有限公司通知函一張 同上 同上 628 空白委任書、空白債務人債權人表單及附件資料各1 份 同上 同上 629 借款協議書（債務人：鍾孔賢）及附件資料各一份 同上 同上 630 協議書（債務人：蔡輝煌）及附件資料各1 份 同上 同上 631 謝忠興戶籍謄本及附件資料各1 份 同上 同上 632 股東姓名、原買地坪、股權資料表二張 同上 同上 633 分期償還契約書（立契約書人：朱麗卿）及附件資料各1 份 同上 同上 634 恆德法律事務所卷宗（99 年 度訴字第27號）及附件資料各1 份 同上 同上 635 空白委託書（受委託人：張晉維）一疊 同上 同上 636 委託書（委託人：蕭博銘、蕭國銘、劉文聰、洪守容、陳美惠；受託人：張晉維）一疊 同上 同上 637 資料庫影本（客戶名稱：仕豐針織有限公司）一張 同上 同上 638 臺灣新北地方地檢署信封3 份 同上 同上 639 資料庫影本（客戶名稱：毅盟科技發展股份有限公司、皇家工程有限公司）一疊 同上 同上 640 留銘壕戶籍謄本及附件資料各1 份 同上 同上 641 承攬案件記錄表及附件資料各1 份 同上 同上 642 林高菊、林秋祥、李經緯、黃阿義、余博夫等戶籍謄本及附件資料各1 份 同上 同上 643 債務人支票、本票金額列表（債務人：賴美珠、黃博學等）一張 同上 同上 644 張蕙鈞戶籍謄本及附件資料各1 份 同上 同上 645 王學斌、蕭登耀、王金城、洪康偉、張瑞梅戶籍謄本及附件資料各1 份 同上 同上 646 何嘉哲、賴建宏戶籍謄本及附件資料各一張 同上 同上 647 交易明細及附件資料1 疊、張誌恩、吳金泉、潘得喜、羅蕙瑄、施秀羚、王國洲、張晉維、黎秀華身分證影本各1 疊 同上  同上 648 空資料夾4 個、黑色文件1 個 同上 同上